臺灣臺中地方法院民事裁定              100年度監字第434號
聲  請  人  何陳玉霜
相  對  人  何文泉
上列當事人間聲請許可監護人行為事件，本院裁定如下：
  主  文
准聲請人處分相對人所有如附表所示之不動產。
前項處分所得價金應存入相對人何文泉於台中市沙鹿區農會第0
0000000000000號帳戶內。
聲請程序費用由相對人負擔。
  理  由
一、聲請意旨略以：相對人為聲請人之子，相對人因精神分裂，
    已不能為意思表示或受意思表示，或不能辨識其意思表示之
    效果，已無法處理自己事務，經鈞院以一００年度監宣字第
    二四四號民事裁定宣告為受監護宣告之人，並選定聲請人為
    相對人之法定監護人，茲因相對人每月醫療費用約新臺幣（
    下同）一萬元至二萬元，且目前仍需持續就醫治療，為相對
    人利益計，爰聲請准聲請人處分相對人所有如附表所示不動
    產等語。
二、按監護人對於受監護人之財產，非為受監護人之利益，不得
    使用、代為或同意處分。監護人為下列行為，非經法院許可
    ，不生效力：一、代理受監護人購置或處分不動產。二、代
    理受監護人，就供其居住之建築物或其基地出租、供他人使
    用或終止租賃。監護人不得以受監護人之財產為投資。但購
    買公債、國庫券、中央銀行儲蓄券、金融債券、可轉讓定期
    存單、金融機構承兌匯票或保證商業本票，不在此限，民法
    第一千一百零一條定有明文。
三、經查：聲請人主張其為相對人之母，相對人前經本院一００
    年度監宣字第二四四號民事裁定為受監護宣告之人，聲請人
    為相對人之法定監護人等事實，業據其提出戶籍謄本、本院
    一００年度監宣字第二四四號民事裁定影本附卷可稽，自堪
    信為真實。又相對人每月醫療費用至少一萬元至二萬元，名
    下有如附表所示之動產，爾後每月仍需支出醫療及生活費用
    等事實，有土地所有權狀影本在卷為證，並經關係人即相對
    人之兄何文輝到庭陳述屬實。又聲請人、何文輝及其他親屬
    何文田、何秀柑、何意玲等均同意聲請人處分相對人上開不
    動產，亦有親屬團體會議紀錄在卷可參。此外，聲請人為相
    對人之母，有關相對人之醫療、照顧費用皆由聲請人協助處
    理，因相對人目前仍需就醫治療，故將相對人上開不動產處
    分，支付相對人每月之醫療、生活費用等相關事宜，應屬為
    受監護人之利益。綜上所述，本件聲請核與法無不合，應予
    准許。另為確保處分不動產所得之價金為相對人療養身體之
    用，併諭知相對人上開不動產變賣所得價金均存入相對人於
    台中市沙鹿區農會第00000000000000號帳戶
    內，附此敘明。
四、爰依非訟事件法第二十一條第二項，民事訴訟法第九十五條
    、第七十八條，裁定如主文。
中    華    民    國   100    年    12    月    22    日
                  家事法庭      法  官  簡賢坤
正本係照原本作成。
如對本裁定抗告，須於裁定送達後十日之不變期間內，向本院提
出抗告狀。
中    華    民    國   100    年    12    月    22    日
                                書記官  賴淵瀛
附表
一、台中市○○區○○段000000000地號土地，地目：
    田，面積：２１３７平方公尺，權利範圍：三分之一。
二、台中市○○區○○段０１１８地號土地，地目：田，面積：
    ３６２平方公尺，權利範圍：三分之一。
三、台中市○○區○○段潭子墘小段２４４地號土地，地目：田
    ，面積：２２４３平方公尺，權利範圍：三分之一。